【裁判字號】    98,易,473
【裁判日期】    980729
【裁判案由】    傷害
【裁判全文】
臺灣高雄地方法院刑事判決               98年度易字第473號
公  訴  人  臺灣高雄地方法院檢察署檢察官
被      告  甲○○
上列被告因傷害案件，經檢察官提起公訴（97年度偵字第32670
號），本院判決如下：
    主  文
甲○○犯傷害罪，處拘役伍拾日，如易科罰金，以新台幣壹仟元
折算壹日。
    事  實
一、甲○○以搭棚架為業，於民國97年10月13日，因高雄縣岡山
    鎮○○路與河華路口舉辦籮筐會，甲○○即前往搭建活動用
    之棚架，於同日晚間11時30分許活動結束，甲○○要前往拆
    除棚架，適有丙○○在場並拒絕離開，雙方因而發生口角，
    甲○○即基於傷害之犯意，以雙手往前用力推丙○○胸部，
    致丙○○跌倒，並受有右手掌挫裂傷（長0.5 公分×寬0.4
    公分）及前胸挫傷等傷害。
二、案經高雄縣政府警察局岡山分局報請臺灣高雄地方法院檢察
    署檢察官偵查起訴。
    理  由
一、證據能力部分：
（一）證人即告訴人丙○○於警詢中之供述，係屬被告以外之人
      於審判外之陳述，為傳聞證據，經其於本院審理中到庭作
      證，其證述內容與先前於警詢中之供述均無重大歧異，即
      無傳聞法則例外之適用，而應認其於警詢中之供述，無證
      據能力。
（二）本判決所引之其餘傳聞證據，當事人均同意列為證據，本
      院審酌上開證據之取得過程並無瑕疵，又與待證事實具有
      關聯性，證明力亦非明顯過低，採為本案證據具有適當性
      ，依刑事訴訟法第159 條之5 第1 項規定，得為證據。
二、訊據被告矢口否認有何傷害犯行，並辯稱：當天是活動結束
    ，我要去拆棚架了，可是丙○○還在旁邊賣東西，也不理我
    的規勸，我才叫第六組的組長跟總部的人來跟她講，結果她
    就在那邊大呼小叫；而且我只有把雙手舉起保護我的頭部，
    我們又沒有打架，我怎麼可能打到她的胸部云云。經查：
（一）甲○○於97年10月13日，在高雄縣岡山鎮○○路與河華路
      口所舉辦之籮筐會，負責搭建、拆除棚架之動作，與當日
      在場舉辦義診活動之丙○○因拆除棚架問題發生口角；丙
      ○○因爭執過程中跌倒，受有受有右手掌挫裂傷（長0.5
      ×寬0.4 公分）及前胸挫傷之傷害等情，核與證人張亹欣
      於偵查中、證人丙○○於偵查中、本院審理中之證述相符
      ，並有劉嘉修醫院（修）診字第1120號驗傷診斷書1 紙（
      警卷第10頁，偵卷第10頁、第16-17 頁，本院卷第26-30
      頁）在卷可稽，此部分事實，堪以認定。
（二）被告雖以前詞置辯，惟證人張亹欣於偵訊中證稱：10月13
      日當天被告與告訴人（即丙○○）有發生口角，被告有用
      雙手從告訴人的胸前推過去，告訴人有跌倒，當時只有被
      告一個人打告訴人，沒有其他人，另一個人拉住告訴人的
      手，造成她手有瘀青等語（偵卷第16-17 頁）。證人丙○
      ○於偵訊中證稱：10月13日在前鋒路與河華路口，被告衝
      過來用她的兩手推我的胸部，我跌倒在地上受傷等語（偵
      卷第10頁）；亦於本院審理中證稱：當天我在那邊義診，
      被告晚上11點多要來拆帳篷，但其實是12點多才能拆，我
      就跟她理論，我也不認識她，沒想到她就因此找了5 、6
      個人來打我，她還用手推我的胸部，讓我跌倒，我才受傷
      的，還有1 個年輕男生有捏我的手等語（本院卷第26-30
      頁）。可見被告當時確有與丙○○發生爭執，並有以雙手
      推丙○○胸部之方式，讓丙○○跌倒在地之傷害行為。是
      被告辯稱：我只是舉起手保護我的頭部而已云云，顯與事
      實不符，無足可採。又被告雖聲請傳喚乙○○到庭為其作
      證，然證人乙○○於本院審理中證稱：當天的事情我沒有
      看到，我也不知道，我去巡視的時候，看到沒有事情就走
      了，並沒有看到被告跟被害人兩人在場，也沒有看到被告
      與被害人打架或是吵架等語（本院卷第31-33 頁）。可見
      證人當天於事發時並沒有在場，也沒有看到事發經過，則
      其之證述，尚難作為本院認定本件被告犯罪事實之依據。
（三）然證人即告訴人丙○○又證稱：當時除了被告以外，還有
      幾個年輕人一起來，其中有人抓我的手，造成我的手臂瘀
      青，但那些年輕人是誰我也不知道，只知道他們是鎮公所
      的外聘人員，負責收電費、清潔費等語（本院卷第26-30
      頁）。證人張亹欣於偵訊中亦證稱：當天除了被告外，還
      有另一個人拉住告訴人的手，造成她手有瘀青等語（偵卷
      第16-1 7頁）。可見當天除了被告之外，尚有其他人在場
      。但被告為鎮公所當天臨時僱用搭載、拆卸活動棚架之人
      ，其他在場之人係鎮公所平日所僱用之外聘人員，其等間
      就本件傷害行為是否具有犯意聯絡及行為分擔，尚非無疑
      。則在丙○○未提出其他證據可資本院調查，且告訴人之
      供述本即有使被告受罪刑宣告之意圖，實難單以丙○○之
      證述，即為不利被告之認定。是即便當時確有另一人在場
      ，並拉住丙○○之右手，造成其右手臂受有瘀青之傷害，
      仍不能苛求被告負擔此部分罪責。佐以證人丙○○於本院
      審理中證稱：我右手掌挫裂傷（長0.5 公分×寬0.4 公分
      ）及前胸挫傷是跌倒受傷的；右前臂挫傷皮下瘀血（長2
      公分×1.4 公分）是被抓的等語（本院卷第30頁）。是本
      件被告以雙手推丙○○胸部所造成之傷害，應僅有右手掌
      挫裂傷（長0.5 公分×寬0.4 公分）及前胸挫傷。
三、核被告所為，係犯刑法第277 條第1 項傷害罪。爰審酌被告
    僅因細故即推擠丙○○之胸部，行為殊不可取，惟念及其無
    犯罪紀錄，此有臺灣高等法院被告前案紀錄表1 份附卷供參
    ，素行良好，且丙○○所受傷害非重等一切情狀，量處如主
    文所示之刑；復參酌被告為高職畢業，經濟狀況小康，並諭
    知如主文所示之易科罰金折算標準。
據上論斷，應依刑事訴訟法第299 條第1 項前段，刑法第277 條
第1 項、第41條第1 項，刑法施行法第1 條之1 ，判決如主文。
本案經檢察官許怡萍到庭執行職務。
中    華    民    國    98    年    7     月    29    日
                刑事第十二庭  審判長法  官  蘇揚旭
                                    法  官  李殷君
                                    法  官  楊珮瑛
以上正本證明與原本無異。
如不服本判決應於收受送達後10日內向本院提出上訴書狀，並應
敘述具體理由；如未敘述上訴理由者，應於上訴期間屆滿後20日
內向本院補提理由書（均須按他造當事人之人數附繕本）「切勿
逕送上級法院」。
中    華    民    國    98    年    7     月    30    日
                                    書記官  郭南宏
附錄本件論罪科刑法條全文
中華民國刑法第277條
（普通傷害罪）
傷害人之身體或健康者，處三年以下有期徒刑、拘役或一千元以
下罰金。
犯前項之罪因而致人於死者，處無期徒刑或七年以上有期徒刑；
致重傷者，處三年以上十年以下有期徒刑。


司法院資訊處製作；財團法人民間司法改革基金會備份。
